da: Ingrediens til flødebund: Mandel; Blanding; Bøffelmælk; Cashewnød; Kokos; Komælk; Gedemælk; Havre; Plantebaseret; Plantebaseret blanding; Ris; Fåremælk; Soja; Andet
ro-RO: Ingredientul de bază al smântânii: Migdale; Amestec; Lapte de bivoliță; Caju; Nucă de cocos; Lapte de vacă; Lapte de capră; Ovăz; Pe bază de plante; Amestec pe bază de plante; Orez; Lapte de oaie; Soia; Altele
nb: Ingrediens i krembasen: Mandel; Blanding; Bøffelmelk; Cashew; Kokos; Kumelk; Geitemelk; Havre; Plantebasert; Plantebasert blanding; Ris; Sauemelk; Soya; Annet
hr-HR: Sastojak za bazu kreme: Badem; Mješavina; Bivolje mlijeko; Indijski oraščić; Kokos; Kravlje mlijeko; Kozje mlijeko; Zob; Na biljnoj bazi; Mješavina na biljnoj bazi; Riža; Ovčje mlijeko; Soja; Ostalo
cs: Základní složka krému: Mandle; Směs; Buvolí mléko; Kešu; Kokos; Kravské mléko; Kozí mléko; Oves; Rostlinné; Rostlinná směs; Rýže; Ovčí mléko; Sója; Ostatní
th: ส่วนผสมหลักของครีม: อัลมอนด์; ผสม; นมควาย; เม็ดมะม่วงหิมพานต์; มะพร้าว; นมวัว; นมแพะ; ข้าวโอ๊ต; ทำจากพืช; ทำจากพืชผสม; ข้าว; นมแกะ; ถั่วเหลือง; อื่นๆ
ko: 크림 베이스 성분: 아몬드; 혼합; 물소유; 캐슈넛; 코코넛; 우유; 산양유; 귀리; 식물성; 식물성 혼합; 쌀; 양유; 대두; 기타
sv: Ingrediens i gräddbasen: Mandel; Blandning; Buffelmjölk; Cashew; Kokos; Komjölk; Getmjölk; Havre; Växtbaserad; Växtbaserad blandning; Ris; Fårmjölk; Soja; Övrigt
de: Basiszutat der Creme: Mandel; Mischung; Büffelmilch; Cashew; Kokosnuss; Kuhmilch; Ziegenmilch; Hafer; Pflanzlich; Pflanzliche Mischung; Reis; Schafsmilch; Soja; Andere
sk-SK: Základná zložka krému: Mandle; Zmes; Byvolie mlieko; Kešu; Kokos; Kravské mlieko; Kozie mlieko; Ovos; Rastlinné; Rastlinná zmes; Ryža; Ovčie mlieko; Sója; Iné
tr: Krema bazı içeriği: Badem; Karışım; Manda sütü; Kaju; Hindistan cevizi; İnek sütü; Keçi sütü; Yulaf; Bitki bazlı; Bitki bazlı karışım; Pirinç; Koyun sütü; Soya; Diğer
pt-BR: Ingrediente base do creme: Amêndoa; Mistura; Leite de búfala; Castanha de caju; Coco; Leite de vaca; Leite de cabra; Aveia; À base de plantas; Mistura à base de plantas; Arroz; Leite de ovelha; Soja; Outros
en: Cream base ingredient: Almond; Blend; Buffalo milk; Cashew; Coconut; Cow milk; Goat milk; Oat; Plant-based; Plant-based blend; Rice; Sheep milk; Soy; Other
sl-SI: Osnovna sestavina smetane: Mandelj; Mešanica; Bivolje mleko; Indijski orešček; Kokos; Kravje mleko; Kozje mleko; Oves; Na rastlinski osnovi; Mešanica na rastlinski osnovi; Riž; Ovčje mleko; Soja; Drugo
bg-BG: Основен компонент на сметаната: Бадем; Бленд; Биволско мляко; Кашу; Кокос; Краве мляко; Козе мляко; Овес; На растителна основа; Бленд на растителна основа; Ориз; Овче мляко; Соя; Други
ja: クリームベース成分: アーモンド; ブレンド; バッファローミルク; カシューナッツ; ココナッツ; 牛乳; ゴートミルク; オーツ麦; 植物由来; 植物由来ブレンド; 米; シープミルク; 大豆; その他
nl: Room basisingrediënt: Amandel; Melange; Buffelmelk; Cashew; Kokosnoot; Koemelk; Geitenmelk; Haver; Plantaardig; Plantaardige melange; Rijst; Schapenmelk; Soja; Overige
pl: Składnik bazowy śmietanki: Migdały; Mieszanka; Mleko bawole; Nerkowce; Kokos; Mleko krowie; Mleko kozie; Owies; Roślinna; Mieszanka roślinna; Ryż; Mleko owcze; Soja; Inne
lt-LT: Grietinėlės pagrindinis ingredientas: Migdolų; Mišinys; Buivolių pienas; Anakardžių; Kokosų; Karvių pienas; Ožkų pienas; Avižų; Augalinis; Augalinis mišinys; Ryžių; Avių pienas; Sojų; Kita
pt-PT: Ingrediente base do creme: Amêndoa; Mistura; Leite de búfala; Caju; Coco; Leite de vaca; Leite de cabra; Aveia; Origem vegetal; Mistura de origem vegetal; Arroz; Leite de ovelha; Soja; Outro
fr: Ingrédient de base de la crème: Amande; Mélange; Lait de bufflonne; Noix de cajou; Noix de coco; Lait de vache; Lait de chèvre; Avoine; À base de plantes; Mélange à base de plantes; Riz; Lait de brebis; Soja; Autre
zh-TW: 鮮奶油基底成分: 杏仁; 混合; 水牛奶; 腰果; 椰子; 牛奶; 羊奶; 燕麥; 植物基; 植物基混合; 米; 綿羊奶; 大豆; 其他
it: ingrediente base della crema: Mandorla; Miscela; Latte di bufala; Anacardi; Cocco; Latte vaccino; Latte di capra; Avena; A base vegetale; Miscela a base vegetale; Riso; Latte di pecora; Soia; Altro
zh-CN: 奶油基底原料: 扁桃仁; 混合; 水牛奶; 腰果; 椰子; 牛奶; 羊奶; 燕麦; 植物基; 植物基混合; 大米; 绵羊奶; 大豆; 其他
ru: Основной ингредиент сливок: Миндаль; Смесь; Буйволиное молоко; Кешью; Кокос; Коровье молоко; Козье молоко; Овес; На растительной основе; Растительная смесь; Рис; Овечье молоко; Соя; Другое
fi: Kerman perusainesosa: Manteli; Sekoitus; Puhvelinmaito; Cashew; Kookos; Lehmänmaito; Vuohenmaito; Kaura; Kasvipohjainen; Kasvipohjainen sekoitus; Riisi; Lampaanmaito; Soija; Muu
el: Συστατικό βάσης κρέμας: Αμύγδαλο; Μείγμα; Γάλα βουβαλιού; Κάσιους; Καρύδα; Αγελαδινό γάλα; Κατσικίσιο γάλα; Βρώμη; Φυτικής προέλευσης; Φυτικό μείγμα; Ρύζι; Πρόβειο γάλα; Σόγια; Άλλο
hu: Krém alapösszetevője: Mandula; Keverék; Bivalytej; Kesudió; Kókusz; Tehéntej; Kecsketej; Zab; Növényi alapú; Növényi alapú keverék; Rizs; Juhtej; Szója; Egyéb
vi: Thành phần kem nền: Hạnh nhân; Hỗn hợp; Sữa trâu; Hạt điều; Dừa; Sữa bò; Sữa dê; Yến mạch; Thực vật; Hỗn hợp thực vật; Gạo; Sữa cừu; Đậu nành; Khác
es: Ingrediente base de la crema: Almendra; Mezcla; Leche de búfala; Anacardo; Coco; Leche de vaca; Leche de cabra; Avena; De origen vegetal; Mezcla de origen vegetal; Arroz; Leche de oveja; Soya; Otro